【裁判字號】    97,易,2146
【裁判日期】    980403
【裁判案由】    重利
【裁判全文】
臺灣板橋地方法院刑事判決              97年度易字第2146號
公  訴  人  臺灣板橋地方法院檢察署檢察官
被      告  甲○○
選任辯護人  趙元昊律師
            許瑞榮律師
上列被告因重利案件，經檢察官提起公訴（97年度偵字第10963
號），本院判決如下：
    主  文
甲○○無罪。
    理  由
一、公訴意旨略以：被告甲○○與姓名年籍不詳綽號「陳志賢」
    、「小王」之成年男子共同基於重利之犯意聯絡，以被告女
    友李麗卿（另經檢察官為不起訴處分確定）名義開立址設臺
    北縣永和市○○路321 號1 樓之鎮記財務管理顧問公司（下
    稱鎮記公司），並向被告友人林淑媛（另經檢察官為不起訴
    處分確定）借用0000000000號行動電話後，即趁被害人乙○
    ○需錢孔急之際，以0000000000號行動電話與乙○○聯繫，
    並自民國96年8 月7 日起至同年10月5 日止，在被害人乙○
    ○所經營位於臺北縣土城市○○路○ 段5 號之維吉尼亞幼稚
    園，陸續借款新臺幣（下同）100 萬元予被害人乙○○，約
    定每10天為1 期，每借10萬元，每期需償還1 萬元之利息（
    換算月息高達30分），同時需簽發面額支票以為擔保，被告
    於取得被害人乙○○所開立之支票後，即分別存入鎮記公司
    所有之華泰銀行板橋分行帳號0000000000000 號、00000000
    00000 號帳戶、土地銀行東板橋分行帳號000000000000號、
    000000000000號帳戶及張順東（另經檢察官為不起訴處分確
    定）所有之華泰銀行板橋分行帳號000000000000 0號帳戶內
    ，據此向乙○○收取與原本顯不相當之重利。嗣被害人乙○
    ○無力還款並報警處理，經警持搜索票於97年2 月25日下午
    2 時10分許，前往李麗卿位於臺北縣板橋市○○街39巷6 弄
    1 號5 樓住處搜索，始循線知悉上情。因認被告涉犯刑法第
    344 條之重利罪嫌等語。
二、按犯罪事實應依證據認定之，無證據不得認定其犯罪事實；
    又不能證明被告犯罪者，即應諭知無罪之判決，刑事訴訟法
    第154 條第2 項、第301 條第1 項分別定有明文。再按事實
    之認定，應憑證據，如未能發現相當證據，或證據不足以證
    明，自不能以推測或擬制之方法，為裁判基礎；苟積極證據
    不足為不利於被告事實之認定時，即應為有利於被告之認定
    ；又認定犯罪事實所憑之證據，雖不以直接證據為限，間接
    證據亦包括在內，然而無論直接證據或間接證據，其為訴訟
    上之證明，須於通常一般之人均不致有所懷疑，而得確信其
    為真實之程度者，始得據為有罪之認定，倘其證明尚未達到
    此一程度，而有合理之懷疑存在而無從使事實審法院得有罪
    之確信時，即應由法院為諭知被告無罪之判決，最高法院40
    年臺上字第86號、30年上字第816 號、76年度臺上字第4986
    號判例意旨足資參照。次按刑事訴訟法第161 條已於91年2
    月8 日修正公布，修正後同條第1 項規定：檢察官就被告犯
    罪事實，應負舉證責任，並指出證明之方法。因此，檢察官
    對於起訴之犯罪事實，應負提出證據及說服之實質舉證責任
    。倘其所提出之證據，不足為被告有罪之積極證明，或其闡
    明之證明方法，無從說服法官以形成被告有罪之心證，基於
    無罪推定之原則，自應為被告無罪判決之諭知（最高法院92
    年台上字第128 號判例亦同此意旨）。
三、本件公訴人認被告甲○○涉有重利罪嫌，無非以上揭事實，
    有被告於警詢及偵訊時之供述、被害人乙○○於警詢及偵訊
    時之指述（起訴書誤載為「供述」）、證人李麗卿、張順東
    、林淑媛於警詢及偵訊時之證述、支票影本11張、名片影本
    2 張，為其主要論據。
四、訊據被告堅決否認有何重利之犯行，並辯稱：伊沒有借錢給
    乙○○，伊雖收到由被害人乙○○所開立之支票，但該支票
    均是林世忠（音譯）交給伊，因於88、89年間，林世忠陸續
    向伊借300 多萬，嗣於96年7 、8 月，在西藏路八號火鍋店
    ，林世忠交給伊該等支票，伊存入前開帳戶內；伊只有在上
    次開偵查庭時看過被害人乙○○，之前不認識她、也沒有見
    過；另伊前代書事務所老闆洪幸勳說要從事應收帳款管理公
    司，要伊成立公司，伊跟李麗卿商量後開鎮記公司，實際負
    責人洪幸勳，他於94年過世，該公司也沒有營業；伊向林淑
    媛借0000000000行動電話，是因林世忠沒有電話，伊無法跟
    他連絡，他向伊借行動電話使用，所以伊才向林淑媛借該行
    動電話後交給林世忠，帳單都寄給林淑媛，但因為都找不到
    林世忠，所以都是伊繳等語置辯。辯護人為其辯護稱：林世
    忠向被告借貸320 餘萬元，嗣後於96年7 月間，林世忠陸續
    交付客票還款，其中1 張支票委由友人張順東提示兌現；且
    被害人乙○○於偵訊時業已證實其不認識被告，並於法院審
    理時到庭證述小陳之外貌，並確認被告並非小陳，故被告並
    非被害人乙○○所指述之「小陳」或「小王」，又無其他證
    據證明被告交付金錢給被害人乙○○或與其有利息約定，是
    以被告並未借款予乙○○；況公訴人主張被告與「陳志賢」
    、「小王」有重利之犯意聯絡，然被告根本不認識「陳志賢
    」、「小王」，亦不知渠等為何人；又被告雖將由林淑媛申
    辦之行動電話0000000000交予林世忠使用，然被告並不知道
    林世忠將該行動電話給他人使用；故被告既未出借任何款項
    予被害人乙○○，亦未與乙○○有任何利息之約定，更從未
    從乙○○手中取得任何金錢，本案並無任何證據令人確信被
    告有重利犯行而無所懷疑等語。
五、證據能力部分：
(一)、按刑事訴訟法第159 條第1 項規定：「被告以外之人於審判
    外之言詞或書面陳述，除法律有規定者外，不得作為證據」
    ；其立法本旨係以證人於審判外之言詞或書面陳述，屬於傳
    聞證據，此項證據，當事人無從直接對於原供述者加以詰問
    ，以擔保其真實性，法院亦無從直接接觸證人而審酌其證言
    之憑信性，違背直接審理及言詞審理之原則，除具有必要性
    及信用性情況之除外者外，原則上不認其有容許性，自不具
    證據能力；至所謂具有必要性及信用性情況者，例如刑事訴
    訟法第159 條之1 、之2 、之3 、之4 、之5 情形，仍例外
    認其有證據能力，然此乃係指法院未於審判期日傳喚相關證
    人到庭，案件僅能依靠該等證人於審判外之陳述以為判斷之
    情形，始需就該等審判外供述證據嚴格依照刑事訴訟法第15
    9 條之1 至之5 所定要件一一檢視各該證人之供述，作為證
    據之資格。倘法院已經依據當事人聲請傳喚證人到庭接受檢
    辯雙方之交互詰問，則法院既已透過直接、言詞審理方式檢
    驗過該證人之前之證詞，當事人之反對詰問權亦已受到保障
    得以完全行使之情況下，該等審判外證據除有其他法定事由
    （例如：非基於國家公權力正當行使所取得或私人非法取得
    等，而有害公共利益，即以一般證據排除法則為判斷），應
    認該審判外供述已得透過審判程式之詰問檢驗，而取得作為
    證據之資格，亦即其審判外供述與審判中供述相符部分，顯
    然已經構成具備可信之特別情狀，當然有證據資格（實務上
    之作用常為引用該等陳述與審判中陳述相符，強化該證人供
    述之可信度），其不符部分，作為檢視審判中所為供述可信
    與否之彈劾證據，當無不許之理，甚者，其不符部分倘係於
    司法警察、檢察事務官調查中之供述，作為認定被告犯罪與
    否或不構成犯罪與否之證據，亦僅需依照刑事訴訟法第159
    條之2 規定，斟酌其審判外供述作成外部環境、製作過程、
    內容、功能等情況認為之前供述較為可信，即可取得證據之
    資格，而作為認定事實之證據資格（最高法院94年度台上字
    第2507號、95年度台上字第2515號判決同此意旨）。再按刑
    事訴訟法第159 條第1 項規定：「被告以外之人於審判外之
    言詞或書面陳述，除法律有規定者外，不得作為證據」，被
    告以外之人於檢察事務官、司法警察官或司法警察調查中所
    為之陳述，基於實體發現真實之訴訟目的，依同法第159 條
    之2 規定，如與審判中之陳述不符時，經比較結果，其先前
    之陳述，相對「具有較可信之特別情況」，且為證明犯罪事
    實存否所「必要」者，係指陳述是否出於供述者之真意、有
    無違法取供情事之信用性而言，故應就調查筆錄製作之原因
    、過程及其功能等加以觀察其信用性，據以判斷該傳聞證據
    是否有特別可信之情況而例外具有證據能力，並非對其陳述
    內容之證明力如何加以論斷，二者之層次有別，不容混淆（
    最高法院94年度台上字第629 號判決亦同此意旨）。經查：
    本件證人即被害人乙○○經本院於審判期日傳喚到庭，與被
    告行交互詰問程序，直接言詞審理檢視其證詞，故其於警詢
    之供述，對於被告當然已取得作為證據之資格，相符部分，
    自有證據能力；另不符部分，本院斟酌：其於前開警詢筆錄
    製作之過程，證人乙○○於本院審理時業已證稱：我指認時
    ，警察並沒有誘導我等語（詳見本院卷第132 頁）甚明，亦
    查無證人乙○○之警詢筆錄有何違法或不當取得之情形，是
    其於警詢時證述內容之形成，顯係出於自由意志而為證述，
    且查無其他證據足使本院認證人乙○○於警詢中之證言，有
    何違法取供情事之虞，依前開條文之意旨，上開證人等於警
    詢中之證言，核其性質雖屬傳聞證據，但就警詢筆錄製作之
    過程加以觀察其信用性，且為證明犯罪事實存否所「必要」
    ，認其證言例外具有證據能力，故辯護人指摘證人乙○○於
    警詢所言無證據能力云云，即屬無據。
(二)、按被告以外之人於偵查中向檢察官所為陳述，除顯有不可信
    之情況者外，得為證據，同法第159 條之1 第2 項定有明文
    。偵查中對被告以外之人（包括證人、鑑定人、告訴人、被
    害人及共同被告等）所為之偵查筆錄，或被告以外之人向檢
    察官所提之書面陳述，性質上均屬傳聞證據。惟現階段刑事
    訴訟法規定檢察官代表國家偵查犯罪、實施公訴，依法其有
    訊問被告、證人及鑑定人之權，證人、鑑定人且須具結，而
    實務運作時，檢察官偵查中向被告以外之人所取得之陳述，
    原則上均能遵守法律規定，不致違法取供，其可信度極高，
    職是，被告以外之人前於偵查中已具結而為證述，除反對該
    項供述得具有證據能力之一方，已釋明「顯有不可信之情況
    」之理由外，不宜以該證人未能於審判中接受他造之反對詰
    問為由，即遽指該證人於偵查中之陳述不具證據能力。查證
    人乙○○於檢察官偵查中所為之陳述，其未曾提及檢察官在
    偵查時有不法取供之情形，依據上開說明，其於偵查中之證
    言自具有證據能力。
(三)、再按刑事訴訟法第159 條第1 項雖規定，被告以外之人於審
    判外之言詞或書面陳述，除法律有規定外，不得作為證據。
    惟同法第159 條之5 明定：「被告以外之人於審判外之陳述
    ，雖不符前4 條之規定，而經當事人於審判程序同意作為證
    據，法院審酌該言詞陳述或書面陳述作成時之情況，認為適
    當者，亦得為證據。」、「當事人、代理人或辯護人於法院
    調查證據時，知有第159 條第1 項不得為證據之情形，而未
    於言詞辯論終結前聲明異議者，視為有前項之同意。」，其
    立法理由在於傳聞證據未經當事人之反對詰問予以核實，乃
    排斥其證據能力。惟當事人如放棄對原供述人之反對詰問權
    ，於審判程序表示同意該等傳聞證據可作為證據，此時，法
    院除認該傳聞證據欠缺適當性外，自可承認其證據能力。又
    當事人、代理人或辯護人於調查證據時，知有刑事訴訟法第
    159 條第1 項不得為證據之情形，卻表示「對於證據調查無
    異議」、「沒有意見」等意思，而未於言詞辯論終結前聲明
    異議者，應視為已有將該等傳聞證據採為證據之同意，最高
    法院93年度台上字第3533號、94年度台上字第29 76 號判決
    亦採同一見解。經查：除證人乙○○警詢所言，辯護人爭執
    該證據方法之證據能力外，其餘經本院調查之證據方法，本
    案被告、辯護人及檢察官於本院審判期日均表示對該等證據
    方法之證據能力不爭執，復於審判期日就本院一一提示之前
    揭證據方法於言詞辯論終結前，均亦未就所調查之證據主張
    有刑事訴訟法第159 條第1 項不得為證據之情形，是參照上
    開說明要旨，本案經調查之證據，均有證據能力，合先敘明
    。
六、經查：
(一)、被害人乙○○於96年7 、8 月間因其所經營位於臺北縣土城
    市○○路○ 段5 號之維吉尼亞幼稚園用錢孔急，而向誠億國
    際股份有限公司（下稱誠億公司）陸續借款總計約100 萬元
    ，並與行動電話號碼0000000000號（由林淑媛於96年8 月3
    日申請登記使用）使用人即真實姓名年籍資料不詳、綽號「
    陳志賢」或「小陳」、「小王」之成年男子聯繫，自96年8
    月7 日起至同年10月5 日止，約定每10天為1 期，每借10萬
    元，每期需償還1 萬元利息（換算月息高達30分），同時需
    簽發支票以為擔保（支票共計11張，支票明細詳如附表所示
    ），而取得與原本顯不相當之重利，及被告以證人李麗卿名
    義設立登記鎮記公司，並由李麗卿分別以本人名義或鎮記公
    司名義向華泰銀行板橋分行及土地銀行東板橋分行分別申請
    開立帳號000000000000-0號（戶名鎮記公司）、0000000000
    00-0號帳戶（戶名李麗卿）及帳號00000000000-0 號（鎮記
    公司）、000000000000號帳戶交予被告使用，且被告向證人
    林淑媛借用行動電話號碼0000000000號，以及被告於96 年7
    、8 月間陸續取得附表所示之支票11張後，即分別存入鎮記
    公司前開帳戶及證人張順東所有之華泰銀行板橋分行帳號00
    0000000000-0號帳戶內提示兌現（詳如附表所示）之事實，
    業據被告供述明確，核與證人即被害人蔡侑姍於警詢、偵訊
    及本院訊問時具結證述及證人即同案被告李麗卿、張東順、
    林淑媛於警詢、偵訊時具結證述之情節相符，並有附表所示
    之支票11張、華泰銀行板橋分行帳號000000000000-0、0000
    00000000-0號帳戶及華泰銀行板橋分行帳號000000000000-0
    號帳戶之開戶資料、鎮記公司之經濟部公司執照、臺北縣政
    府營利事業登記證各1 份、名片影本2 紙、通聯調閱查詢單
    1 份（詳見97年度偵字第10963 號偵查卷〈下稱97偵10963
    卷〉第34至44、46至52、54至55、57、59頁）在卷可稽，是
    上開事實，洵堪認定屬實。
(二)、本案爭點在於被告是否與真實姓名年籍資料不詳、綽號「陳
    志賢」或「小陳」、「小王」之成年男子共同基於重利之犯
    意聯絡，於上開時、地，趁被害人乙○○急迫用錢之際而取
    得前開與原本顯不相當之重利行為？本院得心證之理由，如
    下所述：
１、證人乙○○雖於97年3 月25日警詢時指認被告照片並證稱：
    該人就是我於96年8 月份左右第1 次借款時，由他和綽號「
    小王」男子一同出面跟我接洽，後來他就沒出面過，且後來
    都是由「小王」每10天向我收取利息金云云（詳見97偵1096
    3 卷第25至27頁）；然其於97年5 月6 日偵訊時業已當庭指
    認被告並具結證稱：我跟誠億公司借錢，接洽的人是陳志賢
    ，我是看名片才知道這名字，後來換成小王；我沒有看過被
    告等語（詳見97偵10963 卷第84至86頁）甚明，核與其於本
    院98年3 月19日審理時到庭具結證稱：被告在場，我可以自
    由陳述；本件借款是我從信箱收到企業貸款之廣告紙，我打
    上面的電話跟對方連絡，接電話的人自稱是陳先生，跟我約
    時間直接到我經營的幼稚園見面，他看我的支票票頭，知道
    我有開票情形，並問我信用狀況，且參觀我經營的幼稚園，
    當場決定願意借款給我，第1 次借款40萬，並要我開8 月7
    日到期、面額21萬，及8 月9 日到期面額22萬之支票，第1
    次借款已還，第2 次借款是約在土城市○○路我經營的幼稚
    園見面，借了多少錢我忘了，這次小王出面，他主動跟我連
    絡並說之後這一區借款都是他負責，因為我第2 次要再借款
    時打電話給小陳，小陳說待會會有人打電話給我，小王就打
    電話給我，並告訴我此事；（問：你連絡借款，除小王及小
    陳外，還有無其他人？）小王每次都是開車來，車上還有他
    太太及小孩，除此外沒有其他人；（問：你於警詢時除了陳
    述到小王外還有指認照片編號四之人即甲○○，有一同跟小
    王出面跟你接洽，有何意見？）因為小陳只出現1 次即第1
    次見面時，所以當警察拿照片給我指認時，我覺得甲○○的
    照片有點像小陳，但我跟警察說不十分確定，且作筆錄時，
    因為幼稚園經營出狀況，我精神狀況不好，但我現在可以確
    定第1 次出面只有小陳，第2 次以後出面的都是小王，且在
    偵查庭時甲○○有出庭，我當庭表示甲○○我並沒有見過；
    （問：為何你現在可以確認甲○○不是你當時指認照片編號
    四之人？）經過一段時間休養，且我有把之前借錢的相關案
    子拿出來整理，所以我現在比較清楚可以確認；不認得陳志
    賢，因只見過1 次面，且隔了1 年半，小王還認得；在97年
    5 月6 日地檢署開庭前沒有見過被告；97年5 月6 日開庭時
    如果再遇到小陳我不認得；在庭之被告不是小陳，因為小陳
    沒有被告這麼高大等語（詳見本院卷第131 至133 頁）之情
    節相符；又衡諸證人乙○○為本案之檢舉人暨被害人，及於
    本院審理時證稱：我害怕碰到錢莊的人等語（詳見本院卷第
    132 頁反面）明確，苟被告確係證人乙○○於警詢時所指稱
    之小陳者，證人乙○○應無偏袒或迴護被告之必要；況徵諸
    證人乙○○於警詢時係指認被告照片影本1 張（詳見97偵10
    963 卷第27頁），該照片僅顯示出被告臉部外貌，且為黑白
    影本照片，該照片之清晰度明顯不足，自難認足供辨識無訛
    ，且與證人乙○○2 次當庭指認被告之形貌而得以確認被告
    非「小陳」或「陳志賢」之男子且沒有見過被告之情狀相較
    ，自以當庭指認較為可採；再參酌證人乙○○於本院審理時
    亦證述其於警詢時因借貸、經營幼稚園等壓力，而精神狀況
    不佳等語綦詳，是其於警詢所言，雖距案發時較近，但其精
    神狀況有前開客觀外在情狀之壓力而不佳，則其辨識上開僅
    有臉部外貌且為黑白不夠清晰之照片影本，容有不足。故證
    人乙○○於警詢時指認被告為「小陳」之人，既有前述瑕疵
    ，且與其偵訊及本院審理時具結證述之情節迥異，殊難遽採
    為不利於被告之認定。
２、又被告迭於警詢、偵訊及本院訊問時均供稱：伊取得附表所
    示之支票均係由「林世忠」（音譯）所交付的，因其先前向
    伊借款約320 萬元，故交付該等支票予伊用以還款；伊用手
    機與「林世忠」連絡，因為他說他沒有電話，伊給他1 支電
    話，是伊請朋友林淑媛去申請的，因為伊自己名字欠中華電
    信電信費用，伊沒有跟林淑媛說手機用途，帳單寄給林淑媛
    ，帳單因為找不到「林世忠」，所以都是伊在繳等語（詳見
    97偵10963 卷第8 、85至86頁、本院卷第91頁、第135 頁反
    面）一致且明確，並核與證人林淑媛於警詢、偵訊時證稱：
    伊申請0000000000門號給被告使用，帳單寄到我家，我會拿
    給被告讓他自己拿去繳等語（詳見97年度偵字第13851 號偵
    查卷第7 、72至73頁）之情節相符，足堪認被告所持前揭辯
    詞並非臨訟虛構之詞；至被告雖無法提出「林世忠」之真實
    姓名、年籍資料以供查證，然依據社會生活經驗，支票係屬
    流通性亟高之有價證券，著重其流通性，而持有支票之原因
    非一，借用、買賣、拾得或他人因償債而交付，均有可能，
    況朋友間借用門號使用，於法並無禁止或限制，是被告前開
    供詞，核與常情並無相悖。則縱使被告未能提出其借款予「
    林世忠」之資金證明，或其出借該門號予「林世忠」使用之
    證明，仍無法遽以推論被告前開供述不實而不予採信。
七、綜上所述，證人乙○○既已當庭指認被告並非前開借款予其
    之「陳志賢」或「小陳」無訛，且被告持有附表所示之支票
    而予以提示兌現，並向證人林淑媛借用前開門號，核與常情
    並無不合，自難據此逕予推論認被告參與本案重利之行為。
    故公訴人所提出之證據無法證明被告確有重利行為，此外，
    復查無其他積極證據足以證明被告有此行為，則揆諸前揭法
    條、判決意旨及說明，不能證明被告犯罪，自應諭知被告無
    罪之判決，以免冤抑。
據上論斷，應依刑事訴訟法第301 條第1 項，判決如主文。
本案經檢察官江祐丞到庭執行職務。
中    華    民    國    98    年    4     月    3     日
                  刑事第十七庭  法  官  饒金鳳
以上正本證明與原本無異。
如不服本判決，應於判決送達後10日內，向本院提出上訴書狀，
且上訴書狀應敘述具體理由，而上訴書狀未敘述上訴理由者，應
於上訴期間（即自收受判決書之翌日起算10日）屆滿後20日內補
提理由書。
                                書記官  王春森
中    華    民    國    98    年    4     月    3     日
附表：被害人蔡侑姍所簽發發票人為維吉尼亞語文短期補習班、
      付款人萬泰銀行土城分行之支票明細
┌──┬─────┬───────┬──────┬────────────┬────────┐
│編號│ 支票號碼 │面額（新臺幣）│ 發  票  日 │  提 示 兌 現 之 帳 戶  │備        註    │
├──┼─────┼───────┼──────┼────────────┼────────┤
│ 1  │AV0000000 │22萬元        │96年8 月9日 │鎮記公司華泰銀行板橋分行│支票影本1 紙（97│
│    │          │              │            │帳號000000000000-0 號   │年度偵字第10963 │
│    │          │              │            │                        │號偵查卷〈下稱偵│
│    │          │              │            │                        │查卷〉第34頁）  │
├──┼─────┼───────┼──────┼────────────┼────────┤
│ 2  │AV0000000 │21萬元        │96年8 月7 日│張順東華泰銀行板橋分行  │支票影本1 紙（偵│
│    │          │              │            │帳號0000000000000號     │查卷第44 頁）   │
│    │          │              │            │                        │                │
├──┼─────┼───────┼──────┼────────────┼────────┤
│ 3  │AV0000000 │16萬元        │96年8 月31日│鎮記公司土地銀行東板橋分│支票影本1 紙（偵│
│    │          │              │            │行                      │查卷第35 頁）   │
│    │          │              │            │帳號00000000000-0 號    │                │
├──┼─────┼───────┼──────┼────────────┼────────┤
│ 4  │AV0000000 │20萬元        │96年9 月4 日│鎮記公司土地銀行東板橋分│支票影本1 紙（偵│
│    │          │              │            │行                      │查卷第36 頁）   │
│    │          │              │            │帳號00000000000-0 號    │                │
├──┼─────┼───────┼──────┼────────────┼────────┤
│ 5  │AV0000000 │35萬元        │96年9 月6 日│鎮記公司土地銀行東板橋分│支票影本1 紙（偵│
│    │          │              │            │行                      │查卷第37 頁）   │
│    │          │              │            │帳號00000000000-0 號    │                │
├──┼─────┼───────┼──────┼────────────┼────────┤
│ 6  │AV0000000 │15萬元        │96年9 月7 日│李麗卿華泰銀行板橋分行  │支票影本1 紙（偵│
│    │          │              │            │帳號000000000000-0號    │查卷第38 頁）   │
├──┼─────┼───────┼──────┼────────────┼────────┤
│ 7  │AV0000000 │19萬元        │96年9 月13日│李麗卿華泰銀行板橋分行  │支票影本1 紙（偵│
│    │          │              │            │帳號000000000000-0號    │查卷第39 頁）   │
├──┼─────┼───────┼──────┼────────────┼────────┤
│ 8  │AV0000000 │20萬元        │96年9 月14日│鎮記公司華泰銀行板橋分行│支票影本1 紙（偵│
│    │          │              │            │帳號000000000000-0 號   │查卷第40 頁）   │
├──┼─────┼───────┼──────┼────────────┼────────┤
│ 9  │AV0000000 │17萬元        │96年10月4 日│鎮記公司土地銀行東板橋分│支票影本1 紙（偵│
│    │          │              │            │行                      │查卷第41 頁）   │
│    │          │              │            │帳號00000000000-0 號    │                │
├──┼─────┼───────┼──────┼────────────┼────────┤
│ 10 │AV0000000 │16萬5千元     │96年10月5 日│鎮記公司華泰銀行板橋分行│支票影本1 紙（偵│
│    │          │              │            │帳號000000000000-0 號   │查卷第42 頁）   │
├──┼─────┼───────┼──────┼────────────┼────────┤
│ 11 │AV0000000 │23萬6千元     │96年10月5日 │鎮記公司土地銀行東板橋分│支票影本1 紙（偵│
│    │          │              │            │行                      │查卷第43 頁）   │
│    │          │              │            │帳號00000000000-0 號    │                │
├──┼─────┼───────┴──────┴────────────┴────────┤
│合計│          │228萬1千元                                                              │
└──┴─────┴────────────────────────────────────┘


司法院資訊處製作；財團法人民間司法改革基金會備份。
